# 同一控制下企业合并上年利润表是否要合并

提问人：caisangzi 时间：2012-05-18 14:12:32
比较报表的编制，同一控制下的企业合并，在编制合并当期期末的比较报表时，应视同参与合并各方在最终控制方开始实施控制时即以目前的状态存在。这种状态包含什么具体的问题点，比如，分步合并时，比较报表的前期状态持股比例为30%，现在控制时点为65%，请问，前期报表以哪种来计算？

回答人：chenyiwei
我理解按 65 ％调整前期合并报表，即按照取得控制权时的持股比例。

提问人：leigu 时间：2012-05-18 17:06:42
需要，重编上年数。 不过现在 5 号还没出，出了可以省很多事情啊，不过这样的话可能以后利润操作空间就大咯！

回答人：chenyiwei
最近解释 5 号的事情又在重新启动。从征求意见情况看，大部分人还是主张对同一控制下企业合并的权益结合法处理维持现状。